臺灣板橋地方法院刑事判決　　　　　　100年度簡上字第854號
上　訴　人　孫彙婷
上　訴　人　高寶琳
上列上訴人即被告因傷害等案件，不服本院100 年度簡字第5571
號，中華民國100 年9 月1 日第一審刑事簡易判決（聲請簡易判
決處刑案號：100 年度偵字第8027號），提起上訴，本院管轄第
二審合議庭判決如下：
    主      文
上訴均駁回。
孫彙婷、高寶琳均緩刑貳年。
    事實及理由
一、本案經本院合議庭審理結果，認原審簡易判決以上訴人即被
    告孫彙婷犯刑法第309 條第1 項之公然侮辱罪及刑法第277
    條第1 項之傷害罪，公然侮辱罪部分判處被告孫彙婷罰金新
    臺幣（下同）3,000 元，如易服勞役，以1,000 元折算1 日
    、傷害罪部分判處拘役30日，如易科罰金，以1,000 元折算
    1 日；被告高寶琳犯刑法第277 條第1 項之傷害罪及刑法第
    304 條第1 項之強制罪，傷害罪部分判處被告高寶琳拘役30
    日，如易科罰金，以1,000 元折算1 日，強制罪部分判處被
    告高寶琳拘役30日，如易科罰金，以1,000 元折算1 日，並
    定應執行拘役50日，如易科罰金，以1,000 元折算1 日，認
    事用法及量刑均無不當，應予維持，並引用原審簡易判決書
    記載之事實、證據及理由（如附件）。且證據及理由部分並
    補充：犯罪事實業據被告孫彙婷、高寶琳於本院審理中均坦
    承不諱。
二、被告孫彙婷上訴意旨略以：伊承認起訴書所載犯行，已與被
    害人即被告高寶琳和解，希望法院給予緩刑之機會等語（見
    本院100年度簡上字第854 號卷第40頁背面、第56頁）。
三、被告高寶琳上訴意旨略以：伊承認起訴書所載犯行，已與被
    害人即被告孫彙婷和解，希望法院給予緩刑之機會等語（見
    本院100 年度簡上字第854 號卷第40頁背面、第53頁）。
四、按法官於有罪判決如何量處罪刑，甚或是否宣告緩刑，均為
    實體法賦予審理法官裁量之刑罰權事項，法官行使此項裁量
    權，自得依據個案情節，參酌刑法第57條所定各款犯罪情狀
    之規定，於法定刑度內量處被告罪刑；除有逾越該罪法定刑
    或法定要件，或未能符合法規範體系及目的，或未遵守一般
    經驗及論理法則，或顯然逾越裁量，或濫用裁量等違法情事
    之外，自不得任意指摘其量刑違法，最高法院對此並著有80
    年台非字第473 號、75年台上字第7033號、72年台上字第66
    96號、72年台上字第3647號等判例可資參照。本件原審認被
    告孫彙婷犯刑法第309 條第1 項之公然侮辱罪及刑法第277
    條第1 項之傷害罪；被告高寶琳犯刑法第277 條第1 項之傷
    害罪及刑法第304 條第1 項之強制罪，並審酌被告孫彙婷及
    高寶琳2 人僅因細故發生爭執，竟不思理性解決紛爭，出手
    互毆，且被告孫彙婷出言辱罵被告高寶琳，極不尊重被告高
    寶琳之人格尊嚴，又被告高寶琳強取被告孫彙婷之行動電話
    ，妨害其撥打電話之權利，行為均屬不該，兼衡其等素行、
    犯罪動機、目的、手段、二人所受傷勢及犯後態度等一切情
    狀，被告孫彙婷部分，分別判處罰金3,000 元，如易服勞役
    ，以1,000 元折算1 日，及拘役30日，如易科罰金，以1,00
    0 元折算1 日；被告高寶琳部分，分別判處拘役30日、拘役
    30日，應執行拘役50日，並均諭知如易科罰金，各以1,000
    元折算1 日，其認事用法並無違誤，所為量刑亦無失當之處
    ，被告孫彙婷、高寶琳上訴意旨，未具體指摘原審判決有何
    違法或失當之處，其上訴無理由，應予駁回。
五、末查被告孫彙婷前未曾受有期徒刑以上刑之宣告，被告高寶
    琳前因故意犯罪受有期徒刑以上刑之宣告，執行完畢或赦免
    後，五年以內未曾因故意犯罪受有期徒刑以上刑之宣告，有
    臺灣高等法院被告前案紀錄表在卷可按，念其等因一時衝動
    ，致罹本罪，且於本院審理時已坦承犯行，且被告即被害人
    互與對方達成和解，有臺北縣板橋市調解委員會調解筆錄在
    卷可稽（見本院100 年度簡上字第854 號卷第4 頁），並均
    於本院準備程序時當庭表示同意給予對方緩刑之機會（見本
    院100 年度簡上字第854 號卷第42頁），其等經此科刑之宣
    告，自當知所警惕，而無再犯之虞，本院認尚無逕對被告孫
    彙婷、高寶琳施以短期自由刑之必要，自可先賦予被告非在
    監之適當社會處遇，以期其能有效回歸社會，故原審對被告
    宣告之刑，以暫不執行為適當，爰另諭知緩刑2 年，以啟自
    新。
據上論斷，應依刑事訴訟法第455 條之1 第1 項、第3 項、第36
8 條、第373 條，刑法第74條第1 項第1 款、第2 款，判決如主
文。
本案經檢察官周芳怡到庭執行職務。
中    華    民    國   100    年    11    月    17    日
                刑事第十二庭  審判長法  官  曾淑娟
                                    法  官  曹惠玲
                                    法  官  廣于霙
不得上訴。
以上正本證明與原本無異。
中    華    民    國   100    年    11    月    17    日
                                    書記官  鍾惠萍